【裁判字號】    97,訴,1047
【裁判日期】    971031
【裁判案由】    違反毒品危害防制條例
【裁判全文】
臺灣新竹地方法院刑事判決              97年度訴字第1047號
公  訴  人  臺灣新竹地方法院檢察署檢察官
被      告  甲○○
                    （另案在臺灣新竹看守所羈押中）
上列被告因違反毒品危害防制條例案件，經檢察官起訴（97年度
毒偵字第1723號），本院合議庭裁定依簡式審判程序判決如下：
    主  文
甲○○施用第一級毒品，累犯，處有期徒刑捌月。
扣案之第一級毒品海洛因壹包（毛重零點貳公克）沒收銷燬之
。扣案之注射針筒壹支沒收之。
    事  實
一、甲○○前曾於民國92年間因犯恐嚇罪，因本院於94年2 月25
    日以94年度訴字第110 號判處有期徒刑5 月，於94年2 月25
    日確定；又於94年間因違反槍砲彈藥刀械管制條例案件，經
    本院於94年8 月29日以94年度訴字第535 號判處有期徒刑1
    年3 月，併科罰金100000元，於94年8 月29日確定，上揭二
    案件，並經本院於94年12月12日以94年度聲字第1127號裁定
    應執行有期徒刑1 年7 月，併科罰金100000元確定。其又於
    94年間因犯傷害罪，經本院於95年6 月30日以95年度竹簡字
    第333 號判處有期徒刑3 月，並於95年7 月31日確定；又於
    95年間因犯詐欺罪，經本院於95年7 月31日以95年度易字第
    365 號判處有期徒刑5 月，於95年9 月18日確定，嗣上揭二
    案件，並經本院於95年11月13日以95年度聲字第1301號裁定
    應執行有期徒刑7 月確定。上揭案件接續執行，並於96年4
    月4 日假釋出監，假釋期間至96年6 月19日期滿未經撤銷假
    釋而視為刑期執行完畢。
二、甲○○前曾於87年間因施用毒品案件，經臺灣新竹地方法院
    檢察署檢察官聲請，而經本院於87年10月29日以87年度毒聲
    字第869 號裁定送勒戒處所觀察、勒戒，旋因觀察、勒戒後
    ，因認無繼續施用毒品傾向，於87年11月17日執行完畢出所
    ，並經臺灣新竹地方法院檢察署檢察官於87年11月17日以87
    年度偵字第7494號為不起訴處分確定。又於前揭觀察、勒戒
    處分執行完畢後5 年後之96年間因施用毒品案件，經臺灣新
    竹地方法院檢察署檢察官聲請，而經本院於96年9 月3 日以
    96年度毒聲字第277 號裁定送勒戒處所觀察、勒戒，旋因觀
    察、勒戒後，因認無繼續施用毒品傾向，於96年10月25日執
    行完畢出所，並經臺灣新竹地方法院檢察署檢察官於96年10
    月25日以96年度毒偵緝字第140 號為不起訴處分確定。
三、惟甲○○猶不知悔改，復於前開觀察、勒戒處分執行完畢後
    5 年內，基於施用第一級毒品海洛因之犯意，於97年8 月25
    日早上某時許，在位於新竹市○○路之某加油站內，以將海
    洛因摻水置入針筒內施打於皮膚之方式，施用第一級毒品海
    洛因。嗣於97年8 月25日18時30分許，在新竹市○○路○ 段
    695 巷口，為警因見甲○○形跡可疑，乃加以攔查，在甲○
    ○右邊上衣口袋內扣得第一級毒品海洛因1 包（毛重0.23公
    克）及注射針筒1 支，並經其同意後採集尿液，經警將其親
    採封緘之尿液送驗結果呈嗎啡陽性、可待因陽性反應，因而
    循線查悉上情。
四、案經新竹市警察局第二分局報請臺灣新竹地方法院檢察署檢
    察官偵查起訴。
    理  由
一、本件被告甲○○所犯為毒品危害防制條例第10條第1 項之施
    用第一級毒品罪，非死刑、無期徒刑、最輕本刑為三年以上
    有期徒刑之罪，或高等法院管轄第一審之案件，被告於本院
    準備程序進行中，就被訴事實為有罪之陳述，經本院合議庭
    認合於新修正刑事訴訟法第273 條之1 第1 項之規定，裁定
    進行簡式審判程序，合先敘明。
二、訊據被告甲○○對於上揭時地以如事實欄所示方法，施用第
    一級毒品海洛因等情坦承不諱，並有新竹市警察局第二分局
    搜索扣押筆錄1 份、自願受搜索同意書1 份、扣押物品目錄
    表1 份及現場照片4 幀等在卷足稽，復有第一級毒品海洛因
    1 包（毛重0.23公克）及注射針筒1 支扣案足資佐證。而經
    警將被告親採封緘之尿液送驗結果，確呈嗎啡陽性反應等情
    ，有新竹市警察局辦理煙毒、麻醉藥品案尿液送驗受檢人真
    實姓名代號對照表及臺灣尖端先進生技醫藥股份有限公司於
    97年9 月23日所出具之濫用藥物檢驗報告各1 份附卷足憑，
    足見被告所為前開自白，確與事實相符而堪採信。
三、再者，被告前曾於87年間因施用毒品案件，經臺灣新竹地方
    法院檢察署檢察官聲請，而經本院於87年10月29日以87年度
    毒聲字第869 號裁定送勒戒處所觀察、勒戒，旋因觀察、勒
    戒後，因認無繼續施用毒品傾向，於87年11月17日執行完畢
    出所，並經臺灣新竹地方法院檢察署檢察官於87年11月17日
    以87年度偵字第7494號為不起訴處分確定。又於前揭觀察、
    勒戒處分執行完畢後5 年後之96年間因施用毒品案件，經臺
    灣新竹地方法院檢察署檢察官聲請，而經本院於96年9 月3
    日以96年度毒聲字第277 號裁定送勒戒處所觀察、勒戒，旋
    因觀察、勒戒後，因認無繼續施用毒品傾向，於96年10月25
    日執行完畢出所，並經臺灣新竹地方法院檢察署檢察官於96
    年10月25日以96年度毒偵緝字第140 號為不起訴處分確定等
    情，亦有臺灣新竹地方法院檢察署刑案資料查註紀錄表、被
    告提示簡表、全國施用毒品案件紀錄表、受觀察勒戒人毒品
    及前科紀錄簡列表、矯正簡表、臺灣新竹地方法院檢察署檢
    察官96年度毒偵緝字第140 號不起訴處分書及臺灣高等法院
    被告前案紀錄表各1 份在卷足憑。綜上，本案事證已臻明確
    ，被告於前案觀察、勒戒處分執行完畢後5 年內再犯施用第
    一級毒品海洛因之犯行洵堪認定，應予依法論科。
三、按海洛因屬毒品危害防制條例第2 條第2 項第1 款所列之第
    一級毒品。核被告甲○○所為，係犯毒品危害防制條例第10
    條第1 項之施用第一級毒品罪。至其持有第一級毒品海洛因
    後，進而施用，其持有第一級毒品之低度行為，應為施用第
    一級毒品之高度行為所吸收，爰不另論其持有第一級毒品罪
    。又被告前曾於92年間因犯恐嚇罪，因本院於94年2 月25日
    以94年度訴字第110 號判處有期徒刑5 月，於94年2 月25日
    確定；又於94年間因違反槍砲彈藥刀械管制條例案件，經本
    院於94年8 月29日以94年度訴字第535 號判處有期徒刑1 年
    3 月，併科罰金100000元，於94年8 月29日確定，上揭二案
    件，並經本院於94年12月12日以94年度聲字第1127號裁定應
    執行有期徒刑1年7月，併科罰金100000元確定。其又於94年
    間因犯傷害罪，經本院於95年6 月30日以95年度竹簡字第333
    號判處有期徒刑3 月，並於95年7 月31日確定；又於95年間
    因犯詐欺罪，經本院於95年7 月31日以95年度易字第365 號
    判處有期徒刑5 月，於95年9 月18日確定，嗣上揭二案件，
    並經本院於95年11月13日以95年度聲字第1301號裁定應執行
    有期徒刑7 月確定。上揭案件接續執行，並於96年4 月4 日
    假釋出監，假釋期間至96年6 月19日期滿未經撤銷假釋而視
    為刑期執行完畢等情，有臺灣新竹地方法院檢察署刑案資料
    查註紀錄表及臺灣高等法院被告前案紀錄表各1 份在卷足按
    ，其於5 年以內再犯本件有期徒刑以上之罪，為累犯，應依
    刑法第47條第1 項規定加重其刑。爰審酌被告曾因施用毒品
    而歷經二次觀察、勒戒在案，猶不知悔悟，卻再犯本案，顯
    然自制力薄弱，本案施用毒品種類、犯罪手段、情節、所生
    危害，及被告所為係戕害自身身心健康，犯後尚能坦承犯行
    ，態度良好等一切情狀，量處如主文所示之刑，以資懲儆。
    扣案之毒品1 包（毛重0.23公克），為第一級毒品海洛因等
    情，已如前述，應依毒品危害防制條例第18條第1 項前段之
    規定沒收銷燬之。又扣案之注射針筒1 支係被告為上揭施用
    第一級毒品犯行時所用之物，且為被告所有等情，亦為被告
    供述明確，爰依刑法第38條第1 項第2 款之規定，宣告沒收
    之。
據上論斷，應依刑事訴訟法第273 條之1 第1 項、第299 條第1
項前段，毒品危害防制條例第10條第1 項、第18條第1 項前段，
刑法第11條前段、第47條第1 項、第38條第1 項第2 款，判決如
主文。
本案經檢察官張嘉宏到庭執行職務。
中    華    民    國    97    年    10    月    31    日
                  刑事第一庭    法  官  楊惠芬
以上正本證明與原本無異。
如不服本判決應於收受本判決後10日內向本院提出上訴書狀，上
訴書狀應敘述具體理由。上訴書狀未敘述上訴理由者，應於上訴
期間屆滿後20日內補提理由書狀於本院 (均須按他造當事人之人
數附繕本 )「切勿逕送上級法院」。
中    華    民    國    97    年    10    月    31    日
                                書記官  張懿中
附錄本案論罪科刑法條全文：
毒品危害防制條例第10條第1 項：
施用第一級毒品者，處六月以上五年以下有期徒刑。


司法院資訊處製作；財團法人民間司法改革基金會備份。
